臺灣高等法院臺中分院刑事判決　　　 100年度上訴字第1043號
上　訴　人
即　被　告　林明華
選任辯護人　陳宏盈律師
上列上訴人因妨害風化案件，不服臺灣臺中地方法院中華民國
100年2月23日第一審判決（民國100年度訴字第55號，起訴案號
：臺灣臺中地方法院檢察署民國99年度偵字第24948號），提起
上訴，本院判決如下：
    主  文
原判決撤銷。
林明華意圖使女子與他人為性交之行為，而媒介以營利，處有期
徒刑伍月，如易科罰金，以新台幣壹仟元折算壹日。扣案之現金
新台幣參仟柒佰元中之壹仟參佰元、打卡單肆張、簽帳單伍張均
沒收。
    事  實
林明華（綽號古意）自民國99年10月11日起，擔任設於台中市○
區○○路99號「香水視聽 KTV」店之實際負責人（營利事業登記
證名稱為「香妮視聽歌唱名店」，登記負責人為林宣榜）。該店
消費方式為先由林明華將男客帶往店內包廂，再媒介店內坐檯小
姐進入包廂內坐檯，陪男客飲酒、唱歌，每 1小時收費新台幣（
下同）1200元，另加收清潔費100元， 如男客欲帶小姐出場從事
性交易，一次至少需購買3小時，即須支付3700元（含清潔費100
元）之坐檯費，坐檯小姐每檯1小時可分得700元，若為點檯客人
則可分得800元， 其餘悉歸林明華取得，林明華即藉此從中牟利
，以茲營利。於99年10月12日19時許，有男客林永大前往「香水
視聽KTV」店內消費， 並指定已成年且有認識之坐檯小姐黃馨儀
（花名心月）坐檯及做場外性交易，林明華即聯絡並媒介坐檯小
姐黃馨儀前往包廂坐檯陪林永大喝酒、唱歌約30分鐘後，再由林
永大支付3700元之坐檯費及場外性交易費予黃馨儀轉交林明華。
林永大即於當晚8時30分許， 與黃馨儀一同前往台中市○區○○
路2段3號之「優勝美地汽車旅館」502室為性交易行為。 當林永
大與黃馨儀完成性交易行為離開汽車旅館之際，即因行跡可疑，
被事先接獲檢舉而埋伏守望監控之警方人員於99年10月12日21時
40分許加以盤檢而查獲，經警將2人帶返「香水視聽KTV」店內，
而扣得林永大支付予黃馨儀轉交林明華之3700元（其中2400元係
黃馨儀可分得之款項）及林明華所有供店內營業使用之打卡單 4
張、簽帳單 5張等物，因而獲悉上情。案經台中市政府警察局第
二分局報由台灣台中地方法院檢察署檢察官偵查起訴。
    理  由
一、訊據被告林明華矢口否認有何妨害風化之犯行，辯稱：伊自
    99年10月11日開始接手經營「香水視聽KTV」店， 店內並未
    從事媒介色情性交易，消費方式為小姐在包廂內陪客人飲酒
    、唱歌，每小時1200元，另加收清潔費100元， 當天男客林
    永大與坐檯小姐黃馨儀僅在店內消費1小時， 買單1300元，
    另外扣到的2400元係坐檯小姐黃馨儀寄放在伊身上，坐檯小
    姐黃馨儀下班後與男客林永大出場前往「優勝美地汽車旅館
    」進行性交易之行為，伊並不知情，係屬小姐黃馨儀個人行
    為，店內無法約束，且查獲當天，亦非由伊媒介男客林永大
    ，因為男客林永大是黃馨儀的熟客，為何還需要伊介紹消費
    方式云云。經查：
  (一)被告係自99年10月11日起開始經營「香水視聽KTV」店， 擔
    任實際負責人，已經其在檢察官偵查中、原審及本院供明在
    卷，又有其與該店登記負責人林宣榜訂立之讓渡證明及其與
    房屋所有人蕭秀鳳簽立之房屋租賃契約書各1份附卷可稽 （
    警卷第50-53頁）。又依據台中市政府警察局勤務指揮中心
    受理各類案件紀錄單內容記載：99年9月27日17時08分許，
    台中市政府警察局第二分局永興派出所員警黃坤城、周鈺旂
    據民眾檢舉到場臨檢時，被告即以現場負責人身分到場接受
    臨檢，且經調閱扣案之打卡單，發現其中有署名「經理古意
    」於99年10月份之打卡單，經證人黃馨儀在原審審理中明確
    指證綽號「古意」之人即為被告，而被告對此也不爭執，則
    依該打卡單之記載可見被告自99年10月8、9、10、12日均有
    打卡上班，足證其自99年10月8日起即在該店任職， 惟當時
    職務究竟係「經理」身分或「實際負責人」身分，則無從得
    知。綜合上開事證，被告在警訊中供稱其自98年年初起經營
    該店迄今，因缺乏其他佐證，尚難認定，況其在本院準備程
    序中供稱：98年年初當時其係職員，做些打雜的事情，到99
    年10月11日才擔任負責人，有筆錄之記載足憑，再參以上開
    讓渡證書、房屋租賃契約書及打卡單之記載，本院認定其係
    自99年10月11日起開始經營「香水視聽KTV」店。
  (二)對於被告意圖營利，利用其所經營之「香水視聽 KTV」店，
    媒介已成年女子之坐檯小姐黃馨儀與男客林永大進行場外性
    交易，男客林永大支付3小時外加清潔費100元共3700元之性
    交易代價後，即與坐檯小姐黃馨儀前往「優勝美地汽車旅館
    」進行場外性交易等情，業據證人即男客林永大於原審審理
    中到庭證稱：伊在99年10月12日19、20時許到達「香水視聽
     KTV」店，要找黃馨儀坐檯喝酒及帶出場從事性交易，且該
    次也有完成性交易，店內消費方式係1小時1200元， 清潔費
    100元，要帶小姐出場的話，一次至少要買3個小時， 3個小
    時共3700元，這是包含性交易的代價，但不包含汽車旅館的
    費用，汽車旅館費用係由伊支出，當天伊在店內喝酒消費不
    到1小時後，要帶黃馨儀出場，就將3700元交給黃馨儀， 因
    此，出場只剩 2個小時的時間可用等語（參照原審卷第23頁
    反面至第24頁正面），及證人黃馨儀於原審審理中證稱：店
    內有規定最低消費時數，如果要出場的話，最低要消費 3小
    時也就是3700元，查獲當天確實有與男客林永大完成性交易
    行為等語（參照原審卷第29頁正面）屬實，證人林永大與被
    告間素不相識，亦無任何仇恨怨懟，自無蓄意構詞誣陷被告
    入罪之理，且證人林永大自警詢、偵查以迄原審審理中之證
    述內容大致相符，並無刻意浮誇或匿飾增減之情，應該具有
    相當程度之可信度，此外，並有臺中市政府警察局第二分局
    搜索扣押筆錄 1份（參照警卷第5至6頁）、自願受搜索同意
    書 1份（參照警卷第13頁）、查獲現場照片14張（參照警卷
    第34至40頁）、違反社會秩序維護法現場紀錄表 1份（參照
    警卷第44頁）、臺中市政府營利事業登記證 1份（參照警卷
    第55頁）等在卷可稽，復有扣案之員工打卡單4張、簽帳單5
    張、性交易所得現金3700元等物為證，應堪認定。
  (三)被告雖辯稱林永大係黃馨儀之熟客，不須其媒介，彼等二人
    間之性交易行為係黃馨儀之個人行為，與其無關等語。然林
    永大在警訊中供稱：「我是於今（12）日下午19時許進入台
    中市○區○○路99號香水 KTV消費，經店內經理介紹消費方
    式後媒介女子黃馨儀與我從事色情性交易，我與黃馨儀先在
    店內喝了半小時的酒後，便與黃馨儀下午20時30分約在台中
    市○區○○路與太原路口的7-11超商前，接著便一同進入優
    勝美地汽車旅館 502號房從事色情性交易，性交易代價為新
    台幣3700元，我在店內便將新台幣3700元交給小姐」（警卷
    第19-20頁）。 嗣在檢察官偵查中結證稱：99年10月12日晚
    上其去香水KTV 唱歌、喝酒消費，之後帶店內的小姐出場，
    其進入香水KTV 後，負責人及經理就會排小姐給其看，經理
    就是「林明華」，經檢察官訊以：「你前述所謂排小姐為何
    意」時，林永大答以：「就是經理即林明華安排小姐陪我喝
    酒、唱歌，也可以帶出場，當天並沒有講價錢，因為我早就
    知道了」，又稱：「唱歌、喝酒為1小時1200元， 清潔費為
    100元，帶出場的話一次買三個小時即3700元」， 「我當天
    到香水KTV 時，黃馨儀還沒有到，林明華說還有別的小姐，
    但我還是要黃馨儀，我還跟林明華說要帶黃馨儀出場」（偵
    查卷第16-18頁）。 到原審交互詰問時林永大又結證：「我
    下午四、五點去的時候，黃馨儀不在，後來我又跟林明華講
    說我要找黃馨儀，要他跟黃馨儀約晚上六、七點的時間，結
    果晚上七點多我去的時候，黃馨儀也還沒有來，我還有等她
    一下」，「林明華是跟我說黃馨儀還沒有上班，所以我就跟
    他約六、七點的時候要過去，林明華並沒有跟我說黃馨儀當
    天沒有上班，只有說黃馨儀當天還沒有上班而已」，又稱：
    「當天我去店內林明華原本要介紹別的小姐給我，我不答應
    ，因為店內有的小姐不肯做場外交易，所以我有跟林明華預
    約要找黃馨儀出場，所以在黃馨儀來之前，林明華就知道我
    是要找黃馨儀出場的，帶出場的時候，林明華有在場看到我
    帶黃馨儀出場」，「我說的很明白，就是要出場性交易，之
    後我堅持要找心月，所以林明華才幫我聯絡心月到店內來，
    讓我帶出場從事性交易」（原審卷第24-25頁）， 可知99年
    10月12日當天，確實是被告媒介黃馨儀與林永大從事性交易
    ，要無可疑，被告之辯解不足採信。況如係黃馨儀之個人行
    為，與被告無關，由於林永大有黃馨儀之手機號碼，已經原
    審當庭互撥二人之手機，電話有通，有勘驗筆錄足憑（原審
    卷第25頁），則林永大可直接聯絡黃馨儀到汽車旅館見面，
    不必一再前往被告之店內要求被告聯絡黃馨儀到店內，才由
    其帶出場。被告雖聲請再傳喚林永大到庭作證，由於林永大
    就上開事實已結證明確，本院認無再傳喚之必要，至被告店
    內之小姐雖有人不願與客人出場從事性交易，然與被告此次
    之犯行並無關連，不能作為被告有利之證據，均併予敘明。
  (四)黃馨儀在警訊中供稱：「我是於99年10月12日下午21時30分
    與男客林永大在台中市○區○○路二段 3號優勝美地汽車旅
    館502號房從事全套性交易完畢， 準備離去時在門口被警方
    查獲」，在原審也結證99年10月12日晚上確有與林永大在香
    水視聽KTV 坐檯陪酒並被帶出場，一起前往汽車旅館從事性
    交易屬實，雖其供稱被告不知情，係其個人行為，且稱其是
    自由上班的小姐。由於林永大當天到「香水視聽 KTV」向被
    告表示要指定黃馨儀坐檯，並帶出場，才由被告聯絡黃馨儀
    到店內來，由林永大帶出場從事性交易，已詳述如上，則黃
    馨儀所稱被告不知情之證詞，應係迴護之詞，不足採信，被
    告聲請再傳訊黃馨儀作證，本院認亦無必要。
  (五)對於被告媒介黃馨儀從事性交易所得3700元，實際能獲取之
    不法利益數額，被告於警詢中供稱：「客人消費店家 1個小
    時向客人收取新臺幣1200元（第1個小時小姐拿800元，店家
    收取400元；第2個小時小姐拿700元，店家收取500元； 第3
    個小時小姐拿600元，店家收取600元， 如果超過3個小時則
    從頭計算），所以客人如果消費3小時， 小姐則實拿新臺幣
    2100元，店家則拿新臺幣1500元。」等語（參照警卷第15頁
    ）。其於偵查中亦供稱：「第1個小時小姐抽800， 第2小時
    抽700，第3小時600，其他算店家的。」等語 （參照偵查卷
    第10頁）。然證人黃馨儀於警詢中證稱：「因為男客在店內
    有作一節，共新臺幣1300元，100元為清潔費， 至於1200元
    我抽700元，公司抽500元，而與我從事全套色情性交易的代
    價為新臺幣2400元。」等語（參照警卷第23頁）。其後於原
    審審理中亦證稱：「1檯1小時抽700元， 如果點檯的客人，
    我可以多拿100元。」等語（參照原審卷第26頁正面）。 依
    被告所稱黃馨儀坐檯3小時可分得2100元， 與證人黃馨儀所
    稱每小時700元總額相同， 按理坐檯小姐係實際取得性交易
    代價之人，本院認為應該以證人黃馨儀所述每小時坐檯可抽
    700元之代價較為可信。 又證人黃馨儀證稱若係點檯客人可
    以多拿100元， 本件確實係由男客林永大指定點黃馨儀坐檯
    ， 因此，黃馨儀坐檯每小時可抽800元，男客林永大店內消
    費連同場外性交易共買3小時的鐘點，合計3700元， 黃馨儀
    可抽取2400元，因此，扣案之現金3700元中2400元係坐檯小
    姐黃馨儀可抽取之款項，則被告媒介本件性交易可獲取之利
    益為1300元，應堪認定。
  (六)另外，對於被告供稱扣案現金中之1300元係男客林永大在店
    內消費1小時1200元加清潔費100元等語。此有扣案署名心月
    之簽帳單 1張為證，核與證人林永大、黃馨儀證述內容相符
    ，應堪採信。至於，扣案現金中之2400元部分，被告辯稱係
    黃馨儀寄放云云。然證人黃馨儀於原審審理中證稱：2400元
    係伊私下與男客林永大從事性交易所得，因為伊與櫃臺會計
    「阿華」很熟，所以伊請櫃臺會計「阿華」幫伊收起來， 1
    個月或是半個月再取回一整筆，並不是拿給被告，伊與櫃臺
    會計間沒有書面記載，都是憑個人記憶將錢寄放在櫃臺小姐
    那裡等語（參照原審卷第26頁反面、第28頁正面、反面）。
    證人黃馨儀證稱並未將該2400元寄放在被告處，明顯與被告
    所述黃馨儀託伊寄放云云不符。又證人黃馨儀雖一再證稱係
    私下交易被告不知情云云。然證人黃馨儀與男客林永大彼此
    間互有留下聯絡電話，且林永大當天亦有撥打電話與其聯絡
    （參照原審卷第25頁正面、第29頁反面），果若坐檯小姐黃
    馨儀欲與男客林永大私下交易，不讓店家抽成，大可自行撥
    打電話聯繫男客林永大逕行前往汽車旅館會合即可，何須任
    令男客林永大先至「香水視聽 KTV」店內點檯消費後，額外
    支付店內坐檯消費之1300元款項？可見證人黃馨儀並非私下
    與男客林永大從事性交易，而係透過被告之居間媒介而與男
    客林永大為性交行為。再者，證人黃馨儀向男客林永大收取
    之款項並非鉅額，為何要刻意委託店內櫃臺會計保管？且依
    證人黃馨儀所稱每月或半個月結算一次，一次取回一整筆，
    雙方毫無任何書面憑據，證人黃馨儀如何確認實際存放之款
    項總額？且證人黃馨儀連該名櫃臺會計之真實姓名年籍均無
    法提供，卻稱雙方熟識，日後如有帳目不清，其如何確保個
    人權益？可見證人黃馨儀該部分所述明顯悖於常情，無從採
    信。復以，依據證人黃馨儀稱坐檯費可抽700元， 且是當日
    結算等語（參照原審卷第26頁正面）。被告辯稱黃馨儀在坐
    完林永大的檯後即下班等語，那男客林永大之坐檯費1300元
    中坐檯小姐黃馨儀一般可以抽取700元。本件係點檯， 實際
    可以抽取800元，因此其中800元部分應屬坐檯小姐黃馨儀所
    有，黃馨儀理應立即與櫃臺結算，為何黃馨儀卻未將該筆
    800元部分亦算入其個人私有款項中？由此足見， 證人黃馨
    儀於原審審理中有關此部分之證述內容，明顯與經驗法則及
    論理法則相悖，應係迴護被告之詞，要難採為有利於被告之
    事證。
  (七)綜上所述，被告經營「香水視聽 KTV」店，媒介已成年之坐
    檯小姐黃馨儀與男客林永大進行性交易行為，性交易所得
    3700元，黃馨儀可分得每小時800元3小時共2400元，其餘
    1300元悉數歸被告所有，被告即藉此從中牟利，作為媒介該
    色情性交易之代價，足證被告確有營利之意圖。被告所辯，
    顯係事後卸責之詞，要難採信。本件事證已臻明確，被告犯
    行，洵堪認定。
二、證據能力部分
  (一)按刑事訴訟法第 159條之5第1項規定：「被告以外之人於審
    判外之陳述，雖不符前四條之規定，而經當事人於審判程序
    同意作為證據，法院審酌該言詞陳述或書面陳述作成時之情
    況，認為適當者，亦得為證據。」第 2項又規定：「當事人
    、代理人或辯護人於法院調查證據時，知有第159條第1項不
    得為證據之情形，而未於言詞辯論終結前聲明異議者，視為
    有前項之同意」。本件被告以外之人即證人林永大、黃馨儀
    2 人於審判外之陳述，檢察官、被告、辯護人於本院審理中
    均未對證據能力有所爭執，並表示沒有意見，由於前開證據
    作成時之情況，尚無違法或證明力明顯過低之瑕疵，且與本
    案待證事實復具有相當關連性，亦認為適當，而均得採為認
    定犯罪事實之證據。
  (二)卷附之讓渡證書、房屋租賃契約書係被告所提出，且均有簽
    約雙方當事人之簽名、蓋章或按指印，應堪信為真正。另警
    方制作之職務報告書及搜索扣押筆錄、扣押物品目錄表，係
    經受搜索人林明華及黃馨儀之同意，有自願受搜索同意書附
    卷可稽。至查獲現場照片14張、違反社會秩序維護法現場紀
    錄表，係警方依法所拍攝、制作，而台中市政府營利事業登
    記證係屬公文書，自均有證據能力。
三、核被告所為，係犯刑法第231條第1項之圖利使人為性交罪，
    原判決對被告科處之罪刑，並無不合，被告上訴意旨否認犯
    罪，亦無理由。然檢察官僅起訴被告媒介林永大與黃馨儀從
    事性交易之一次犯行，原判決竟在理由中論以集合犯，而以
    一罪論，尚有未合。又原判決對於證據能力部分並未說明，
    也有不當，自應將原判決撤銷。爰審酌被告經營之時間不長
    ，獲取之利益僅1300元，所得不多，惟其經營色情行業，敗
    壞社會風氣，妨害社會善良秩序，且犯罪後始終否認犯罪，
    未有悔悟之心，公訴人在原審雖具體求刑有期徒刑七月，本
    院認被告素行良好，有台灣高等法院被告前案紀錄表在卷可
    參，其僅經營 1天即被查獲，危害程度非鉅，若令其入監服
    刑，日後重返社會，將有相當程度之適應困難度，公訴人具
    體求處之刑度稍嫌過重，仍量處原判決所處之有期徒刑五月
    ，併諭知易科罰金之折算標準。
四、扣案之打卡單4張、簽帳單5張等物，均係被告所有供犯妨害
    風化罪所用之物；而扣案之現金3700元中之1300元，係被告
    因犯本件妨害風化罪所得之財物，爰依刑法第38條第1項第2
    款、第3款之規定，均併予宣告沒收。至於，扣案之現金370
    0元中之2400元， 係黃馨儀從事前開性交易所得之代價，非
    屬被告所有之物，應認屬應召女子黃馨儀違反社會秩序維護
    法所得之財物，應另依社會秩序維護法為適法之處理，爰不
    予宣告沒收。
五、據上論斷，應依刑事訴訟法第369條第1項前段、 第364條、
    第299條第1項前段，刑法第231條第1項、 第41條第1項前段
    、第38條第1項第2款、第3款，刑法施行法第1條之1第1項、
    第2項後段，判決如主文。
本案經檢察官李斌到庭執行職務。
中    華    民    國   100    年    8     月    16    日
            刑事第八庭  審判長法  官  羅  得  村
                              法  官  劉  榮  服
                              法  官  簡  源  希
以上正本證明與原本無異。
如不服本判決應於收受送達後十日內向本院提出上訴書狀，其未
敘述上訴理由者，並得於提起上訴後十日內向本院補提理由書（
均須按他造當事人之人數附繕本）「切勿逕送上級法院」。
                              書記官  顏  子  良
中    華    民    國   100    年    8     月    19    日
附錄論罪科刑法條：
中華民國刑法第231條：
意圖使男女與他人為性交或猥褻之行為，而引誘、容留或媒介以
營利者，處5年以下有期徒刑，得併科10萬元以下罰金。以詐術
犯之者，亦同。
公務員包庇他人犯前項之罪者，依前項之規定加重其刑至二分之
一。